臺灣板橋地方法院刑事判決　　　　　　　96年度訴字第3580號
公　訴　人　臺灣板橋地方法院檢察署檢察官
被　　　告　甲○○
上列被告因違反毒品危害防制條例案件，經檢察官提起公訴（96
年度毒偵字第6607號），本院合議庭裁定依簡式審判程序審理，
並判決如下：
    主  文
甲○○施用第二級毒品，處有期徒刑貳月，如易科罰金以新臺幣
壹仟元折算壹日。又施用第一級毒品，處有期徒刑陸月，如易科
罰金以新臺幣壹仟元折算壹日；扣案海洛因壹包（鑑驗餘毛重零
點貳陸公克）沒收銷燬之。應執行有期徒刑陸月，如易科罰金以
新臺幣壹仟元折算壹日；扣案海洛因壹包（鑑驗餘毛重零點貳陸
公克）沒收銷燬之。
    事  實
一、甲○○前因施用毒品案件，經裁定送觀察勒戒後，認無繼續
    施用毒品之傾向，於民國89年5 月8 日釋放出所，並經臺灣
    士林地方法院檢察署檢察官於同日以89年度毒偵字第1229號
    為不起訴處分確定。其於93年間，又因施用毒品案件，經本
    院以93年度訴字第565 號判決判處有期徒刑8 月確定（尚未
    執行完畢）。詎其猶不知悔改，基於分別施用第一級毒品海
    洛因與第二級毒品安非他命之犯意，先於96年8 月19日在臺
    北縣三重市○○○街190 號1 樓住處施用毒品安非他命；再
    於96年8 月20日上午7 時許，在臺北縣三重市○○○街190
    號1 樓住處，施用毒品海洛因。嗣其於96年8 月20日下午4
    時40分許，在臺北縣三重市○○路與河邊北街口，為警查獲
    ，並扣得毒品海洛因一包（鑑驗餘毛重0.26公克）。
二、案經臺北縣政府警察局蘆洲分局報告臺灣板橋地方法院檢察
    署檢察官偵查起訴。
    理  由
一、訊據被告甲○○對於上揭犯罪事實均坦承不諱。再被告為警
    方於事實欄所載時地查獲後，採尿送驗結果，其尿液係呈安
    非他命類與鴉片類陽性反應（按施用海洛因經水解後呈鴉片
    類陽性反應）等情，此有臺灣檢驗科技股份有限公司出具之
    濫用藥物尿液檢驗報告附卷可稽（見本院卷）。此外，復有
    毒品海洛因一包（鑑驗餘毛重0.26公克），扣案足資佐證。
    而上開扣案之粉末確係海洛因，鑑驗餘毛重確如上述等情，
    亦有卷附臺灣檢驗科技股份有限公司出具之濫用藥物檢驗報
    告可稽（見本院卷）。再被告前因施用毒品案件，經裁定送
    觀察勒戒後，認無繼續施用毒品之傾向，於89年5 月8 日釋
    放出所，並經臺灣士林地方法院檢察署檢察官於同日以89年
    度毒偵字第1229號為不起訴處分確定；其於93年間，又因施
    用毒品案件，經本院以93年度訴字第565 號判決判處有期徒
    刑8 月確定等情，復有臺灣高等法院被告前案紀錄表一件在
    卷足參。事證明確，被告犯行堪以認定，應予依法論科。
二、查海洛因與安非他命分別係屬於毒品危害防制條例第2 條第
    2 項第1 款與第2 款所列之第一級與第二級毒品，故核被告
    所為，係犯毒品危害防制條例第10條第1 項之施用第一級毒
    品罪與同條例第第2 項之施用第二級毒品罪。又被告施用海
    洛因與安非他命前後非法持有海洛因與安非他命之低度行為
    ，應為施用之高度行為所吸收，應僅論以施用之高度行為。
    被告施用海洛因與安非他命之犯行，犯意各別，罪名亦異，
    應予分論併罰。爰審酌被告素行不佳，有施用毒品前科如前
    ，其再度違反禁令，非法施用足以導致精神障礙及生命危險
    之毒品，危害身心甚鉅，且施用毒品後可能做出對於他人或
    社會有危害之衝動行為，惟被告犯罪後坦承犯行，甚有悔意
    ，態度尚佳等一切情狀，量處被告如主文所示之刑，並諭知
    如易科罰金之折算標準，且定其應執行刑，及諭知如易科罰
    金之折算標準，以資懲儆。又被告行為後，中華民國96年罪
    犯減刑條例於96年7 月4 日制定公布，並自96年7 月16日施
    行，而按「犯罪在中華民國96年4 月24日以前者，除本條例
    另有規定外，依下列規定減刑：一、死刑減為無期徒刑。二
    、無期徒刑減為有期徒刑二十年。三、有期徒刑、拘役或罰
    金，減其刑期或金額二分之一」，中華民國96年罪犯減刑條
    例第2 條第1 項固定有明文。惟因被告所犯前開犯行之時間
    係在96年8 月間，並不符合96年4 月24日前犯罪之要件，揆
    諸前開條例之規定，自不得減刑，併此敘明。
三、扣案毒品毒品海洛因一包（鑑驗餘毛重0.26公克），應依毒
    品危害防制條例第18條第1 項前段之規定，不問屬於犯人與
    否，應宣告沒收銷燬之。
四、末按「除被告所犯為死刑、無期徒刑、最輕本刑為三年以上
    有期徒刑之罪或高等法院管轄第一審案件者外，於前條第一
    項程序進行中，被告先就被訴事實為有罪之陳述時，審判長
    得告知被告簡式審判程序之旨，並聽取當事人、代理人、辯
    護人及輔佐人之意見後，裁定進行簡式審判程序。」刑事訴
    訟法第273 條之1 第1 項定有明文。查本件被告所犯上開施
    用毒品之罪，非最輕本刑為三年以上有期徒刑之罪，且被告
    於本院96年11月13日準備程序與審判程序進行中，復就被訴
    之事實為有罪之陳述，經告知被告簡式審判程序之旨，被告
    及公訴人對於本件改依簡式審判程序審理亦均表示無意見，
    本院即依前揭刑事訴訟法規定，裁定本件進行簡式審判程序
    ，末此敘明。
據上論斷，應依刑事訴訟法第299 條第1 項前段、第273 條之1
第1 項，毒品危害防制條例第10條第1 項、第2 項、第18條第1
項前段，刑法第11條、第41條第1 項前段、第2 項、第51條第5
款，判決如主文。
本案經檢察官王家春到庭執行職務。
中　　華　　民　　國　　96　　年　　11　　月　　27　　日
                  刑事第十九庭  法　官  許必奇
以上正本證明與原本無異。
如不服本判決，應於判決送達後10日內，向本院提出上訴狀。
                                書記官　金和國
中　　華　　民　　國　　96　　年　　11　　月　　27　　日
附錄：
毒品危害防制條例第10條：
施用第一級毒品者，處 6 月以上 5 年以下有期徒刑。
施用第二級毒品者，處 3 年以下有期徒刑。
